【裁判字號】    99,訴,392
【裁判日期】    990427
【裁判案由】    毒品危害防制條例
【裁判全文】
臺灣板橋地方法院刑事判決               99年度訴字第392號
公  訴  人  臺灣板橋地方法院檢察署檢察官
被      告  甲○○
上列被告因毒品危害防制條例案件，經檢察官提起公訴（98年度
毒偵字第9315號），被告於準備程序就被訴事實為有罪之陳述，
本院合議庭裁定由受命法官改依簡式審判程序獨任審理，判決如
下：
    主  文
甲○○施用第一級毒品，累犯，處有期徒刑玖月，扣案之注射針
筒壹拾柒支沒收；又施用第二級毒品，累犯，處有期徒刑參月，
扣案之吸食器壹個沒收，甲基安非他命殘渣袋壹個沒收銷燬之。
應執行有期徒刑拾月，扣案之注射針筒壹拾柒支、吸食器壹個均
沒收，甲基安非他命殘渣袋壹個沒收銷燬之。
    事  實
一、甲○○前因竊盜案件，經本院以94年度易字第458 號判決判
    處有期徒刑7 月確定，另因搶奪案件，經本院以94年度訴字
    第1617號判決判處有期徒刑1 年確定，上開二案件並由本院
    以94年度聲字第2372號裁定定應執行有期徒刑1 年6 月，於
    民國96年1 月12日縮刑期滿執行完畢。又曾因施用毒品案件
    ，經本院以94年度毒聲字第1799號裁定送勒戒處所觀察、勒
    戒後，認有繼續施用毒品傾向，另經本院以94年度毒聲字第
    2477號令入戒治處所施以強制戒治，於97年12月29日執行完
    畢釋放。詎仍未戒除毒癮，於上開強制戒治執行完畢釋放後
    5 年內，復基於施用第一級毒品海洛因、第二級毒品甲基安
    非他命之犯意，於98年12月9 日某時許，在臺北縣三重市○
    ○街42之5 號4 樓租屋處，以將海洛因粉末置入針筒注射進
    入體內之方式，施用海洛因1 次，另以將甲基安非他命放入
    玻璃球吸食器燒烤加熱吸取所生煙霧方式，施用甲基安非他
    命1 次。嗣於同日23時30分許，為警在上址查獲，並扣得注
    射針筒17支、殘渣袋1 個、吸食器1 個，及海洛因29包（驗
    餘淨重21.52 公克）、研磨機1 臺、壓模器1 個、量杯7 個
    、分裝袋389 個、電子磅秤2 臺、分裝杓2 支，經採其尿液
    送驗，結果呈海洛因代謝物可待因、嗎啡及安非他命、甲基
    安非他命陽性反應，始悉上情。
二、案經臺北縣政府警察局三重分局報告臺灣板橋地方法院檢察
    署檢察官偵查起訴。
    理  由
一、本案被告甲○○所犯係死刑、無期徒刑、最輕本刑為3 年以
    上有期徒刑以外之罪，且非高等法院管轄之第一審案件，其
    於準備程序中就被訴事實為有罪之陳述，經本院告知簡式審
    判程序之旨，並聽取公訴人、被告之意見後，經合議庭裁定
    由受命法官獨任進行簡式審判程序，合先敘明。
二、訊據被告對上揭施用第一級毒品海洛因及第二級毒品甲基安
    非他命之犯行均坦承不諱，而其為警所採集之尿液經送驗結
    果，確實呈現海洛因代謝物嗎啡、可待因及安非他命、甲基
    安非他命之陽性反應，此有臺北縣政府警察局三重分局查獲
    毒品案件被移送者姓名、代碼對照表、臺灣檢驗科技股份有
    限公司98年12月22日編號UL/2009/C0323 號濫用藥物檢驗報
    告各1 份在卷可憑。而扣案之殘渣袋1 個，經查獲員警林君
    毅於99年3 月2 日本院審理中到庭以軍備局生產製造中心第
    204 廠甲基安非他命簡易試劑鑑定，確認內沾有甲基安非他
    命成分，此外，復有吸食器1 個、注射針筒17支扣案可佐，
    足證被告前開出自任意性之自白確與事實相符。再查被告曾
    因施用毒品案件，經本院以94年度毒聲字第1799號裁定送勒
    戒處所觀察、勒戒後，認有繼續施用毒品傾向，另經本院以
    94年度毒聲字第2477號令入戒治處所施以強制戒治，於97
    年12月29日執行完畢釋放等情，有臺灣高等法院被告前案紀
    錄表1 份存卷可查，其於上開強制戒治執行完畢釋放後5年
    內再犯本案施用毒品，犯行洵堪認定，本件事證明確，應予
    追訴並依法論科。
三、核被告所為，係犯毒品危害防制條例第10條第1 項之施用第
    一級毒品罪、第10條第2 項之施用第二級毒品罪。其施用前
    持有海洛因，及施用前後持有甲基安非他命之低度行為，應
    為施用毒品之高度行為所吸收，均不另論罪。被告所犯上揭
    施用第一級毒品、第二級毒品罪，犯意各別，行為互殊，應
    予分論併罰。查被告曾有事實欄所載因竊盜及搶奪案件而經
    判處罪刑並已執行完畢之紀錄，此觀諸上開被告前案紀錄表
    即明，其於5 年內故意再犯本案有期徒刑以上之前述兩罪，
    均應依刑法第47條第1 項之規定，論以累犯，並加重其刑。
    爰審酌被告屢次施用毒品而不思悔改，品行不端，意志力薄
    弱，其施用毒品行為前經觀察、勒戒、強制戒治後，竟仍無
    法斷絕施用毒品惡習，惟另考量施用毒品本屬自我戕害行為
    ，對社會直接危害性非高，及被告犯罪後尚能坦承相關犯行
    ，態度良好等一切情狀，分別量處如主文所示之刑，並定其
    應執行之刑，以資懲儆。扣案之殘渣袋1 個，經檢驗沾黏有
    數量難以秤重之甲基安非他命，為被告持有之第二級毒品，
    若欲將之完全析離於包裝袋外，雖非不可能，但此舉對毒品
    危害防制政策之施行，並無特殊助益，且徒費執行之成本，
    故均併依毒品危害防制條例第18條第1 項前段規定宣告將上
    開殘渣袋沒收銷燬之，以符執行之實際；另扣得之吸食器1
    個、注射針筒17支，既經被告自承均為其所有持以施用毒品
    憑藉之物，自應併依刑法第38條第1 項第2 款之規定宣告沒
    收之。其餘扣案之海洛因29包（驗餘淨重21.52 公克）、研
    磨機1 臺、壓模器1 個、量杯7 個、分裝袋389 個、電子磅
    秤2 臺、分裝杓2 支等物，固為本案查獲之物，惟因與本件
    被告施用第一、二級毒品犯行無關，且被告另涉販賣第一級
    毒品罪嫌，業經檢察官以98年度偵字第34244 號提起公訴，
    現由本院另案審理中，前揭扣案物品核屬另案重要證物，爰
    不於本案宣告沒收銷燬及沒收，附此敘明。
據上論斷，應依刑事訴訟法第273 條之1 第1 項、第299 條第1
項前段，毒品危害防制條例第10條第1 項、第2 項、第18條第1
項前段，刑法第11條前段、第47條第1 項、第38條第1 項第2款
、第51條第5 款，判決如主文。
本案經檢察官蘇振文到庭執行職務。
中    華    民    國    99    年    4     月    27    日
                  刑事第六庭  法  官  盧軍傑
上列正本證明與原本無異。
如不服本判決，應於判決送達後10日內敘明上訴理由，向本院提
出上訴狀 (應附繕本) ，上訴於臺灣高等法院。其未敘述上訴理
由者，應於上訴期間屆滿後20日內向本院補提理由書「切勿逕送
上級法院」。
                              書記官  周玉茹
中    華    民    國    99    年    4     月    27    日
附錄本案論罪科刑法條全文：
毒品危害防制條例第10條
施用第一級毒品者，處6 月以上5 年以下有期徒刑。
施用第二級毒品者，處3 年以下有期徒刑。

司法院資訊處製作；財團法人民間司法改革基金會備份。
